# 合并报表处理

提问人：zhongruifan 时间：2018-07-30 16:39:24
A公司直接持有B公司7%的股权，同时成立甲、乙两个合伙企业各持有B公司7%，A公司对甲乙两个合伙企业持股比例均为99%，可以控制甲乙合伙企业，A公司合计持有B公司共21%，A公司会派一名董事到B公司参与经营管理，对其有重大影响，A公司对直接持有的B公司7%的股权A公司个别报表采用采用权益法核算，请问在A公司合并报表的角度，A公司对B公司采用权益法确认投资收益的的比例是7%还是21%？甲乙合伙企业对B公司在哪个科目核算？合并报表最终在哪个科目反映？

回答人：chenyiwei
从你说的情况看，两个合伙企业单独对B是不具有重大影响的，所以合伙企业单独报表中应将其作为金融资产核算。
在A的合并报表层面，根据《企业会计准则第 2 号——长期股权投资（ 2014 年修订）》第九条规定：“投资方对联营企业的权益性投资，其中一部分通过风险投资机构、共同基金、信托公司或包括投连险基金在内的类似主体间接持有的，无论以上主体是否对这部分投资具有重大影响，投资方都可以按照《企业会计准则第 22 号——金融工具确认和计量》的有关规定，对间接持有的该部分投资选择以公允价值计量且其变动计入损益，并对其余部分采用权益法核算”。 如果这两个合伙企业属于此处所讲的“风险投资机构、共同基金、信托公司或包括投连险基金在内的类似主体”，且A公司选择使用该条规定的“公允价值计量选择权”的，则在A的合并报表层面，可以将A直接持有的7%股权按权益法核算，将通过合伙企业间接持有的股权仍保持金融资产核算。如果不使用该选择权，则在A的合并报表层面应将通过合伙企业间接持有的合计14%股权也调整为权益法核算，即合并报表层面的权益法核算比例为21%。